臺灣高等法院刑事判決　　　　　　　　　　　　　　九十三年度上易字第五五二號
　　上　訴　人
　　即　被　告　乙○○
右上訴人因竊盜案件，不服臺灣板橋地方法院九十二年度易字第二二七二號，中華民
國九十三年二月十八日第一審判決（起訴案號：臺灣板橋地方法院檢察署九十二年度
偵字第二三六二號），提起上訴，本院判決如左：
    主  文
上訴駁回。
    事  實
一、乙○○曾於民國八十七年間，因犯偽造文書罪，經臺灣板橋地方法院三重簡易庭
    判處有期徒刑四月，如易科罰金以三佰元折算一日確定，於八十八年十二月八日
    執行完畢。猶不知悛悔，意圖為自己不法之所有，基於竊盜之概括犯意，先後為
    如附表一所示之竊盜犯行。並基於同一竊盜之概括犯意，與其弟甲○○ (其竊盜
    部分之犯行，業經判處有期徒刑一年確定) 意圖為自己不法之所有，共同為附表
    二編號所示之竊盜犯行，其各次竊盜之犯罪時間、地點、被害人、犯罪態樣、
    竊得財物，均詳如附表一及附表二編號所載。嗣於九十二年一月十四日十八時
    零五分許，在臺北縣樹林市鎮○街三之三號五樓六０二室，為警查獲，經乙○○
    同意，警方在其上開居處內執行搜索，發現如附表一、二備註欄所示有關乙○○
    涉案之贓證物。
二、案經被害人丁○○、戊○○、庚○○、辛○○訴由臺北縣政府警察局樹林分局報
    由臺灣板橋地方法院檢察署檢察官偵查起訴。
    理  由
一、上訴人即被告乙○○雖未於本院審判期日到庭答辯，惟據其於準備程序及原審之
    陳述，其對於曾為附表一、附表二編號所示竊盜行為之事實，均坦承不諱，並
    經被害人丁○○、戊○○、庚○○分別於警詢中指訴失竊情節在卷（被告於原審
    法院準備程序、審判程序及本院準備程序中皆同意該等被害人之警詢筆錄得作為
    證據，本院斟酌該等筆錄作成時之情況，認為適當，依刑事訴訟法第一百五十九
    條之五第一項之規定，認該等被害人警詢筆錄具有證據能力），復有搜索、扣押
    筆錄、扣押物品目錄表及被害人丁○○、戊○○、庚○○於警局領回各如附表一
    、附表二編號備註欄所示之物品所出具之贓物認領保管單在卷可資佐證。本件
    事證明確，被告乙○○共同連續竊盜犯行，均洵堪認定。
二、核被告所為附表一及附表二編號所示竊行，均係犯刑法第三百二十條第一項之
    普通竊盜罪。被告就附表二編號所示之竊行，與其弟甲○○間有犯意聯絡及行
    為分擔，應論以共同正犯。被告先後多次竊盜犯行，時間緊接，手法雷同，皆觸
    犯犯罪構成要件相同之罪名，顯係基於概括犯意反覆實施，為連續犯，均依刑法
    連續犯之規定論以一竊盜罪。又被告所為附表二編號所示之竊行，係一次竊盜
    行為同時竊取庚○○及其妻黃美紅各自管領之所有物，侵害該二人之財產監督權
    ，屬一行為觸犯數罪名之想像競合犯，應從一普通竊盜罪處斷。公訴人起訴意旨
    雖未論及被告與其弟甲○○竊取黃美紅物品之事實，惟該部分既與被告原起訴並
    成罪之其他竊盜事實有裁判上一罪關係，為起訴效力所及，本院自應一併審判。
    又公訴意旨認附表一編號之犯行，係被告與同案被告甲○○所共犯，惟被告自
    承其係單獨為附表一編號之犯行，並供稱其為此竊盜犯行時，不知道甲○○人
    在那裡，核與同案被告甲○○所辯：其雖有到丁○○的店，但被告行竊時，其人
    在停車場，並不知情等語相符，且被害人丁○○亦無法明確指認被告與同案被告
    甲○○如何共同行竊，是有關附表一編號之犯行，尚不能遽認同案被告甲○○
    係屬共同正犯，附此敘明。另查被告曾於八十七年間，因犯偽造文書罪，經臺灣
    板橋地方法院三重簡易庭判處有期徒刑四月，如易科罰金以三佰元折算一日確定
    ，並於八十八年十二月八日執行完畢，有本院被告全國前案紀錄表在卷可考，被
    告五年以內再犯有期徒刑以上之本罪，為累犯，依法加重其刑。
三、公訴意旨另以：被告與其弟甲○○另有參與附表二編號、、所示之竊行，
    因認被告對各該竊行，亦涉犯刑法第三百二十條第一項之普通竊盜罪嫌等語。公
    訴人認被告亦犯附表二編號、、所示之竊行，係以該等竊行之地點均為晚
    間營業時間人潮聚集之地段，且被害人均在現場，被告及其弟甲○○二人欲下手
    行竊，非先分散被害人丙○○等人之注意，否則無法得逞，並經被害人丙○○、
    辛○○、己○○於警詢時就被竊經過指訴綦詳等，資為論據。惟查被告於警詢、
    原審法院及本院準備程序時皆否認有該等竊行，辯稱：（對於附表二編號部分
    ）我沒有偷； (對於附表二編號部分）我當時也有去，我在旁邊看東西，我不
    知道甲○○當時在偷東西，被害人應該是看錯人了；（對於附表二編號部分）
    這個我沒有什麼印象等語。（見原審卷九十三年二月四日筆錄，另見九十二年度
    偵字第二三六二號偵查卷第二十四頁至第二十五頁），核與同案被告甲○○所供
    互核相符 (見九十二年度偵字第二三六二號偵查卷第十五頁至第十六頁、第六十
    六頁) 。公訴人所稱：「非先分散被害人等人之注意，『恐』無法得逞」云云，
    係屬推測之詞，尚難憑此即為被告不利之認定。又被害人丙○○、辛○○、己○○於警詢中固皆指稱發現失竊前，被告二人有同至其等商店或攤位等語，但對於
    其二人間係如何把風或引開被害人注意，或完全未予陳述，或陳述之過程不明確
    （見九十二年度偵字第二三六二號偵查卷第四十二頁至四十四頁、第七十六頁、
    第八十頁），而該等被害人經原審法院及本院通知向檢察官表示意見，均未見有
    何表示，公訴人於本院準備程序雖聲請傳訊該等被害人作證，惟僅證人己○○到
    庭(餘證人羅善予、丙○○、甲○○部分經檢察官當庭捨棄傳喚)陳稱：當其發現
    錢盒不見時，還不能確定就是被告姐弟所為，但案發現場只有被告姐弟二人等語
    (見本院九十三年六月十七日審判筆錄)，自難僅以證人己○○不明確或未目及被
    告如何竊物之指述，即為被告不利之認定。再者，本案被害人丙○○、己○○二
    人，係同案被告甲○○於警詢中自承其有為該二次竊行並帶同警員尋得被害人始
    為警查獲，被害人丙○○、己○○二人於案發後並未報案，且同案被告甲○○於
    該次警詢中即供稱：係其一人所為等情，有警詢筆錄在卷可查（見上開偵查卷第
    六十六頁反面）。以同案被告甲○○此一坦承之供述態度，其所為有利於被告之
    供述，尚非全然不可採信。此外，復查無積極證據足資證明被告有參與附表二編
    號、、所示之竊行，被告此部分犯罪應屬不能證明。惟因公訴意旨認被告
    如附表二編號、、所示之竊行，與其前開論罪科刑部分，有連續犯之裁判
    上一罪關係，爰不另為無罪判決之諭知。
四、原審認被告就附表一、附表二號部分之竊盜犯行，罪證明確，爰引刑法第二十
    八條、第五十六條、第三百二十條第一項、第五十五條、第四十七條、罰金罰鍰
    提高標準條例第一前段，審酌檢察官雖具體求刑被告有期徒刑壹年，惟被告本案
    經認定成立犯罪之竊行共三件，少於公訴人原起訴之六件，並斟酌被告竊行所得
    財物之價值，及被告於犯後態度尚稱良好等一切情狀，量處有期徒刑七月，並就
    不能證明犯罪之附表二編號、、部分，不另為無罪之諭知，經核認事用法
    ，並無違誤，量刑亦屬妥適，被告上訴，指摘原審量刑過重，爭執原審適法範圍
    內之量刑裁量，尚難認有理由，應予駁回。
五、被告經合法傳喚，無正當理由不到庭，爰不待其陳述，逕行判決。
據上論斷，應依刑事訴訟法第三百六十八條、第三百七十一條，判決如主文。
本案經檢察官覃正祥到庭執行職務。
中      華      民      國      九十三      年     七     月     一     日
                                  臺灣高等法院刑事第二十二庭
                                      審判長法  官  蔡  秀  雄
                                            法  官  楊  炳  禎
                                            法  官  蘇  素  娥
右正本證明與原本無異。
不得上訴。
                                            書記官  何  閣  梅
中　　　華　　　民　　　國　　九十三　　年　　　七　　　月　　　一　　　日
附錄本案論罪科刑法條全文
刑法第三百二十條：
意圖為自己或第三人不法之所有，而竊取他人之動產者，為竊盜罪，處五年以下有期
徒刑、拘役或五百元以下罰金。
意圖為自己或第三人不法利益，而竊佔他人之不動產者，依前項之規定處斷。
前二項之未遂犯罰之。
本院九十二年度易字第二二七二號刑事判決附表一：
┌──┬───┬───┬─────────────────┬──────┐
│編號│ 時間 │ 地點 │    行為態樣、被害人、所得財物    │備        註│
├──┼───┼───┼─────────────────┼──────┤
│  │九十一│臺北縣│乙○○意圖為自己不法之所有，趁市場│丁○○領回國│
│    │年十一│板橋市│內售賣水晶攤位之店員丁○○不注意之│民身分證一張│
│    │月十日│四川路│機會，竊取丁○○所有之咖啡色皮包一│            │
│    │二十三│一段三│個，內有新臺幣（下同）四千元、一千│            │
│    │時許之│八九號│元加油券、遠東商業銀行信用卡一枚、│            │
│    │前當日│之愛買│聯邦銀行信用卡一枚、中國信託銀行信│            │
│    │某時點│超級市│用卡一枚、臺新銀行信用卡一枚、摩托│            │
│    │      │場    │羅拉牌Ｆ二０００型行動電話手機一具│            │
│    │      │      │（內含晶片）、國民身分證一張。    │            │
├──┼───┼───┼─────────────────┼──────┤
│  │九十一│臺北縣│乙○○意圖為自己不法之所有，趁陳玟│戊○○領回國│
│    │年十一│土城市│伶不注意之際，竊取戊○○所有之皮包│民身分證一張│
│    │月十二│裕民路│一個，內有一千七百元、國民身分證一│、駕駛執照二│
│    │日二十│一八八│張、重型機車駕駛執照一張、普通小型│張          │
│    │二時許│號、陳│車駕駛執照一張、全民健保卡一張。  │            │
│    │      │玟伶（│                                  │            │
│    │      │起訴書│                                  │            │
│    │      │誤載為│                                  │            │
│    │      │：陳玫│                                  │            │
│    │      │伶）經│                                  │            │
│    │      │營之獨│                                  │            │
│    │      │身貴族│                                  │            │
│    │      │服飾店│                                  │            │
└──┴───┴───┴─────────────────┴──────┘
本院九十二年度易字第二二七二號刑事判決附表二：
┌──┬───┬───┬─────────────────┬──────┐
│編號│ 時間 │ 地點 │    行為態樣、被害人、所得財物    │備        註│
├──┼───┼───┼─────────────────┼──────┤
│  │九十一│臺北縣│甲○○、乙○○共同意圖為自己不法之│庚○○領回華│
│    │年十二│樹林市│所有，以欲購買兩箱啤酒為藉口，使店│信安泰信用卡│
│    │月二十│鎮前街│主庚○○至後面倉庫時，共同竊取各屬│一枚、中國  │
│    │五日十│二九九│庚○○所有之黑色皮夾二個及其妻黃美│長城電子借記│
│    │八時三│號之便│紅所有之咖啡色皮包一個（內各有蕭信│卡一枚、中國│
│    │十分許│利商店│立所有之一萬元、華信安泰信用卡一枚│建設銀行儲蓄│
│    │      │內    │、鑰匙五支、萬能刀一支，黃美紅所有│卡一枚、咖啡│
│    │      │      │之中國銀行長城電子借記卡一枚、中國│色手提包一個│
│    │      │      │建設銀行儲蓄卡一枚、摩托羅拉行動電│、黑色皮夾二│
│    │      │      │電話手機一具）。                  │個、鑰匙五支│
│    │      │      │                                  │、萬能刀一支│
├──┼───┼───┼─────────────────┼──────┤
│  │九十二│臺北縣│意圖為自己不法之所有，趁丙○○不注│            │
│    │年一月│土城市│意之際，竊取丙○○所有之男用咖啡色│            │
│    │二日二│延吉街│背包一個（內有摩托羅拉牌行動電話手│            │
│    │十時三│一六０│機一具）。                        │            │
│    │十分許│號前、│                                  │            │
│    │      │丙○○│                                  │            │
│    │      │擺設之│                                  │            │
│    │      │服飾攤│                                  │            │
│    │      │位    │                                  │            │
├──┼───┼───┼─────────────────┼──────┤
│  │九十二│臺北縣│在辛○○擺設之行動電話門號攤位，意│辛○○領回羅│
│    │年一月│新莊市│圖為自己不法之所有，竊取辛○○所有│予善之中國信│
│    │三日二│民安路│之咖啡色側背包一個，內有辛○○所有│託信用卡一枚│
│    │十時許│一八八│之四千元、中國信託銀行信用卡一枚、│、新光三越信│
│    │      │巷五號│新光三越信用卡一枚、富邦銀行信用卡│用卡一枚、富│
│    │      │之鴻金│一張，由辛○○管領之王所有之中國│邦銀行信用卡│
│    │      │寶商場│信託銀行信用卡二枚、富邦銀行信用卡│一枚、王之│
│    │      │內    │一枚、花旗銀行信用卡一枚、渣打銀行│中國信託銀行│
│    │      │      │信用卡一枚、遠東商業銀行信用卡一枚│信用卡二枚、│
│    │      │      │，王之母周玉楨所有之中國信託銀行│富邦銀行信用│
│    │      │      │信用卡一枚、大潤發信用卡一枚）。  │卡一枚、花旗│
│    │      │      │                                  │銀行信用卡一│
│    │      │      │                                  │枚、渣打銀行│
│    │      │      │                                  │信用卡一枚、│
│    │      │      │                                  │遠東商業銀行│
│    │      │      │                                  │信用卡一枚、│
│    │      │      │                                  │周玉楨之中國│
│    │      │      │                                  │信託銀行信用│
│    │      │      │                                  │卡一枚、大潤│
│    │      │      │                                  │發信用卡一枚│
├──┼───┼───┼─────────────────┼──────┤
│  │九十二│臺北縣│意圖為自己不法之所有，趁己○○端食│            │
│    │年一月│樹林市│物至攤位後面之機會，竊取己○○所有│            │
│    │十日十│博愛街│、置攤位右側之錢筒一個，內有一千三│            │
│    │七時許│一六八│百餘元得手。                      │            │
│    │      │號前、│                                  │            │
│    │      │己○○│                                  │            │
│    │      │經營之│                                  │            │
│    │      │攤位  │                                  │            │
└──┴───┴───┴─────────────────┴──────┘
